臺灣高等法院民事裁定
109年度聲字第660號
聲  請  人  李宜育  

上列聲請人因與相對人洪盈盈間請求修復漏水等事件（本院109
年度上易字第161號），聲請法官迴避，本院裁定如下：
    主  文
聲請駁回。
    理  由
一、按法官有民事訴訟法第32條所定以外之情形，足認其執行職
    務有偏頗之虞者，當事人得聲請法官迴避，民事訴訟法第33
    條第1項第2款定有明文。而所謂足認法官執行職務有偏頗之
    虞之情形，應以法官對於訴訟標的有特別利害關係，或與當
    事人之一造有密切之交誼或嫌怨，或基於其他情形客觀上足
    疑其為不公平之審判者為其原因事實，若僅憑當事人之主觀
    臆測，或不滿意法官進行訴訟遲緩，或認法官指揮訴訟欠當
    ，則不得謂其有偏頗之虞（最高法院69年台抗字第457號判
    例意旨參照）。且上開迴避之原因，依同法第34條第2項及
    第284條規定，應自為聲請之日起，於3日內提出能即時調查
    之證據釋明之。復依民事訴訟法第275條規定，可知準備程
    序為言詞辯論之一部。又言詞辯論筆錄應記載辯論之要領；
    準備程序筆錄應記載下列各款事項：各當事人之聲明及所
    用之攻擊或防禦方法。對於他造之聲明及攻擊或防禦方法
    之陳述。前條第1項所列各款事項及整理爭點之結果。民事
    訴訟法第213條第1項前段、第271條定有明文。可知準備程
    序筆錄除民事訴訟法第271條應記載事項外，僅需記載其要
    領，尚無需將開庭的過程，在場者陳述之內容一一詳細記載
    （最高法院102年度台抗字第967號裁定意旨參照）。
二、聲請意旨略以：受命法官於民國109年9月10日行準備程序時
    ，詢問對造訴訟代理人本件可否送交鑑定，筆錄卻事後遭竄
    改變造成對造訴訟代理人聲請鑑定，爰聲請受命法官迴避等
    語。
三、經查，本院109年度上易字第161號修復漏水等事件於109年9月10日行準備程序，承審法官詢問兩造聲明陳述、書狀送達情形、對證物之意見及有何證據待查，上訴人訴訟代理人聲請向土木技師公會函詢依本件目前狀況是否可以鑑定等語，業經本院依職權調閱本院109年度上易字第161號電子卷宗查核無訛，並有準備程序筆錄影本可稽（見本院卷97至99頁)。依上說明，法院書記官製作準備程序筆錄，非就當事人之陳述，一字不漏逐一記載，僅記載進行之要領，受命法官如為使期日之進行順暢，基於訴訟程序之指揮權，依當事人之陳述整理要領，再由書記官將之記載於筆錄，於法並無不合，且係受命法官為整理當事人之聲明、攻擊防禦方法之陳述及整理爭點，為利訴訟程序妥適進行，所為指揮訴訟之舉，且受命法官於準備程序闡明本件可否送交鑑定單位進行鑑定，嗣由對造訴訟代理人提出調查證據聲請，為受命法官審理本案訴訟之證據調查過程及訴訟指揮方式，依上開說明，自不能認其執行職務有偏頗之虞。且聲請人未能提出事證足認受命法官於訴訟標的有特別利害關係，或與當事人之一造有密切之交誼或嫌怨，或在客觀上足疑其為不公平審判之情事。又聲請人所提兩造於本案訴訟各自主張之事證及其對對造主張之駁斥，均係待本案訴訟審理之訴訟資料，與聲請法官迴避之事由無涉。是聲請人聲請法官迴避，為無理由，應予駁回。
四、爰裁定如主文。
中　　華　　民　　國　　110 　年　　1 　　月　　29　　日
                    民事第三庭
                        審判長法  官  王怡雯 
　　　　　　　　　　　　　  　法  官  何君豪
　　　　　　　　　　　　　    法  官  徐淑芬
正本係照原本作成。
不得抗告。
中　　華　　民　　國　　110 　年　　1 　　月　　29　　日
　　　　　　　　　　　    　　書記官  林敬傑